ACORDAO-COMPLETO-2543511

ACÓRDÃO DE RELAÇÃO

ACÓRDÃO DE RELAÇÃO 1684/2022 ATA 29/2022 - PLENÁRIO

Acórdão 1684/2022-TCU-Plenário
Trata-se de recurso de revisão interposto por Adelmo Queiroz de Aquino em face do Acórdão 11532/2016-TCU-Segunda Câmara (peça 57) , por meio do qual esta Corte de Contas julgou irregulares as suas contas, imputando-lhe débito e multa.
Considerando que o recurso de revisão requer o atendimento dos requisitos específicos indicados nos incisos do art. 35 da Lei 8.443/1992, quais sejam, erro de cálculo nas contas, falsidade ou insuficiência de documentos em que se tenha fundamentado a decisão recorrida, e superveniência de documentos novos com eficácia sobre a prova produzida;
Considerando que o recorrente se limitou a invocar hipótese legal compatível com o recurso de revisão, sem, contudo, satisfazê-la materialmente; 
Considerando que meros argumentos e teses jurídicas representam elementos ordinários que somente justificariam o seu exame em sede de recurso de reconsideração, uma vez que entendimento diverso descaracterizaria a natureza excepcional e revisional do recurso de revisão;
Os Ministros do Tribunal de Contas da União ACORDAM, por unanimidade, com fundamento nos arts. 32, inciso III, e 35 da Lei 8.443/1992, c/c os arts. 15, inciso III, 143, inciso IV, alínea "b", e § 3º, 277, inciso IV, e 288 do Regimento Interno do TCU, de acordo com os pareceres emitidos nos autos, em:
a) não conhecer do recurso de revisão interposto por Adelmo Queiroz de Aquino, por não atender aos requisitos específicos de admissibilidade previstos no Regimento Interno do TCU; e
b) dar ciência desta decisão ao recorrente e aos órgãos/entidades interessados.
1. Processo TC-Processo 030.868/2013-0 (TOMADA DE CONTAS ESPECIAL) 
	1.1. Apensos: Processo 005.632/2019-6 (COBRANÇA EXECUTIVA) ; Processo 005.633/2019-2 (COBRANÇA EXECUTIVA) ; Processo 001.627/2015-5 (TOMADA DE CONTAS ESPECIAL) ; Processo 005.631/2019-0 (COBRANÇA EXECUTIVA) ; Processo 005.630/2019-3 (COBRANÇA EXECUTIVA) ; Processo 026.323/2014-1 (TOMADA DE CONTAS ESPECIAL) .
	1.2. Responsáveis: Adelmo Queiroz de Aquino (XXX.704.543-XX) ; Alberto Magno Ribeiro (XXX.397.504-XX) ; Edilson Santiago de Oliveira (XXX.081.593-XX) .
	1.3. Recorrente: Adelmo Queiroz de Aquino (XXX.704.543-XX) .
	1.4. Órgão: Prefeitura Municipal de Alto Santo/CE.
	1.5. Relator: Ministro Vital do Rêgo.
	1.6. Representante do Ministério Público: Procurador Marinus Eduardo De Vries Marsico.
	1.7. Relatora da deliberação recorrida: Ministra Ana Arraes
	1.8. Unidade Técnica: Secretaria de Recursos (Serur) .
	1.9. Representação legal: Manuela Carvalho Candido Campos (OAB/CE 24.736) e outros. 
	1.10. Determinações/Recomendações/Orientações: não há.

Prefeitura Municipal de Alto Santo/CE.

Adelmo Queiroz de Aquino (XXX.704.543-XX); Alberto Magno Ribeiro (XXX.397.504-XX); Edilson Santiago de Oliveira (XXX.081.593-XX).

Adelmo Queiroz de Aquino

VITAL DO RÊGO

Ministra Ana Arraes

TOMADA DE CONTAS ESPECIAL (TCE)

Secretaria de Recursos (Serur).